臺灣高等法院刑事判決　　　　　　　　　　　　　　九十年度交上易字第四號
　　上　訴　人
　　即　被　告　甲○○
　　選任辯護人　林信子
右上訴人因過失傷害案件，不服臺灣台北地方法院九十年度交自字第二一號，中華民
國九十年九月二十日第一審判決提起上訴，本院判決如左：
    主  文
上訴駁回。
甲○○緩刑伍年。
    事實及理由
一、本案經本院審理結果，認第一審以上訴人即被告甲○○犯刑法第二百八十四條第
    一項前段之過失傷害罪，判處處有期徒刑伍月，並諭知易科罰金折算之標準為參
    佰元折算一日；其認定事實、適用法律及量處刑期均無不當，應予維持，並引用
    第一審判決書記載之事實、證據及理由（如附件，肇事時間應更正為九十年六月
    十六日；另甲○○被訴行使偽造私文書、公共危險部分，經原審判決自訴不受理
    後，因自訴人乙○○未提起上訴已經確定）。
二、被告上訴意旨雖以：伊是車子騎過去以後，有聽到聲音，伊回頭看，看到自訴人
    跌坐在地上，伊下車扶她起來，自訴人說她很痛苦，伊本諸善意助人之行為就送
    她去醫院；案發時未見自訴人有外傷，只稱屁股痛，伊將自訴人送醫於離開時送
    二千（新臺幣，下同）慰問金，自訴人欣然接受，並無指責被告撞傷行為；伊當
    時根本就沒有撞到自訴人云云。惟查：
  (一)本案事實業據自訴人乙○○在原法院及本院審理中指述甚詳，並有道路交通事故
    調查報告表一紙及現場照片幀在卷可稽（見原審卷第四十六頁、第四十七頁）。
    又，本案車禍發生後，自訴人經診斷認為受有腰椎間盤突出、左側第十肋骨骨折
    、尾椎挫傷、彎曲、挫傷併皮下瘀血等事實，亦有自訴人所提出之三軍總醫院附
    設民眾診療服務處開立之診斷證明書三紙在卷可證（見原審卷第十三頁、第十四
    頁、第四十五頁）。參以：1.被告在本院調查中自陳：聽到聲音，回頭見自訴人
    跌坐地上時，並未注意到附近有其他車輛經過等語（見本九十年十二月十八日調
    查筆錄）。2.自訴人確因本件車禍受有腰椎間盤突出、左側第十肋骨骨折、尾椎
    挫傷、彎曲、挫傷併皮下瘀血等傷害，已如前述；自訴人與被告原本素不相識，
    並無宿怨，果若該傷害確非因被告之過失，而係其他車輛肇事所致，自訴人理當
    可向實際肇事之人求償，應無一再對被告訴追之理。3.被告既稱未撞到自訴人，
    而係本諸善意助人之舉送自訴人前往醫院；則以被告經濟之窘困，何有於離開時
    再致送二千元慰問金予自訴人之必要？4.被告於肇事後經自訴人要求，竟未陳明
    其真實姓名，復虛偽簽具「黃嘉宏」名義，留下無法聯絡之空號「八六六二—七
    七五四」行動電話號碼即行離去；其後經自訴人向警方報案，並提供甲○○騎乘
    機車之車牌號碼，始將被告查獲；嗣於臺北市政府警察局信義分局通知會同至現
    場繪製前開道路交通事故調查報告表時，又故意拒不到案，有自訴人所提出被告
    簽具之紙條及道路交通事故調查報告表各一紙在卷可考（見原審卷第五頁、第四
    十七頁），並為被告所不否認；凡此益可得見被告畏罪情虛，意在逃避等情觀之
    ；自訴人之指述應非出自虛構，而可採信。
  (二)按汽（機）車行駛時，駕駛人應注意車前狀況，並隨時採取必要之安全措施，道
    路交通安全規則第一百零二條第一項第一款規定甚明。被告騎乘機車本應注意該
    項規定，觀諸當時現場狀況又無不能注意之情事，乃竟疏於注意而肇事，致肇事
    使自訴人乙○○受有傷害，其有過失甚明。本件經送請臺北市車輛行車事故鑑定
    委員會鑑定結果同此認定，亦有臺北市車輛行車事故鑑定委員會九十年十二月十
    二日北鑑審字第九０六０三三三二００號鑑定意見書附在本院卷可憑。
  (三)本案因被告騎乘機車過失肇事致自訴人乙○○受有腰椎間盤突出、左側第十肋骨
    骨折、尾椎挫傷、彎曲、挫傷併皮下瘀血等傷害；則被告之過失行為與自訴人所
    受之傷害間，具有相當之因果關係，亦灼然可見。
  (四)被告所辯未撞到自訴人云云，顯係臨訟卸責之詞，並不足採。其上訴意旨否認有
    過失犯行，為無理由，應予駁回。
三、再查，被告前未曾受有期徒刑以上刑之宣告，有本院被告全國前案紀錄表在卷可
    稽。其於本院審理中雖仍飾詞卸責，未見悔意；然終究已在選任辯護律師斡旋之
    下與自訴人成立和解賠償二十萬元，用以彌補自訴人所受之傷害，並經自訴人具
    狀陳明不再追究被告之傷害刑責等情，亦有刑事聲明狀及和解書影本各一件在卷
    可參。被告經此論罪科刑當知警惕，信無再犯之虞；本院因認被告所處之刑，以
    暫不執行為適當，爰併宣告緩刑伍年，以啟自新。
據上論結，應依刑事訴訟法第三百七十三條、第三百六十八條，刑法第七十四條第一
款，判決如主文。
中      華      民      國    九十一    年      一      月     十七     日
                              臺灣高等法院刑事第十二庭
                                  審判長法  官   劉  景  星
                                        法  官   陳  志  洋
                                        法  官   陳  博  志
右正本證明與原本無異。
不得上訴。
                                         書記官  陳  嘉  文
中      華      民      國     九十一   年    一        月     十八     日
附錄：本案論罪科刑法條全文
刑法第二百八十四條第一項前段
因過失傷害人者，處六月以下有期徒刑，拘役或五百元以下罰金。致重傷者，處一年
以下有期徒刑，拘役或五百元以下罰金。
